【裁判字號】    89,上易,2013
【裁判日期】    900111
【裁判案由】    竊盜
【裁判全文】
臺灣高等法院臺中分院刑事判決                  八十九年度上易字第二○一三號
    上  訴  人
    即  被  告  甲○○
    選任辯護人  葉涵德
    上  訴  人
    即  被  告  乙○○
右上訴人等因竊盜案件，不服臺灣臺中地方法院八十九年度易字第一二五號中華民國
八十九年七月二十六日第一審判決（起訴案號：臺灣臺中地方法院檢察署八十八年度
偵字第二二六六七號）移送併辦（八十九年度偵字第二三三一號），提起上訴，本院
判決如左：
      主  文
原判決撤銷。
甲○○、乙○○連續結夥三人攜帶兇器毀越門扇及安全設備於夜間侵入有人居住之建
築物竊盜，甲○○處有期徒刑貳年肆月；乙○○，累犯，處有期徒刑貳年肆月。扣案
之大型螺絲起子支、小型油壓剪壹支、鐵撬壹支、小型螺絲起子參支、美工刀壹支
、無線電對講機貳台，均沒收。
    事  實
一、甲○○曾於民國（下同）六十九年、七十九年間分別有竊盜及違反懲治盜匪條例
    犯行，其中七十九年九月之違反懲治盜匪條例犯行，經本院判處有期徒刑十六年
    ，於八十七年十月十九日假釋出獄，現仍在假釋期間；另乙○○曾有多次竊盜、
    違反槍砲彈藥刀械管制條例、麻醉藥品管理條例、違反肅清煙毒條例、贓物、賭
    博等犯行，其中於八十五年九月間，因違反麻醉藥品管理條例案件，經臺灣臺中
    地方法院判處有期徒刑四月，於八十六年十月二十四日執行完畢。詎仍均不知悔
    改，因沈迷電動玩具，花費甚鉅，甲○○遂於八十八年八月八日以電話邀乙○○
    ，且夥同其弟尹貴源（已於八十八年八月三十一日死亡）共同基於為自己不法所
    有之概括犯意，結夥三人，由甲○○駕駛車牌號碼為Ｘ二─五四九二號自用小客
    車並持其所有客觀上可供兇器使用之大型鐵撬、大型螺絲起子、小型油壓剪、螺
    絲起子、無線電對講機、美工刀等工具，在臺中市市區，搜尋下手目標，於當日
    凌晨三時許，即以臺中市○○路四七六號七樓之一寶泰旅行社為下手目標，由甲○○持上開大型鐵撬、大型螺絲起子、小型油壓剪、螺絲起子、美工刀等工具撬
    開大門外之電動鐵門開關，尹貴源、乙○○各持無線電對講機一台在門外擔任把
    風工作，由甲○○打開鐵門後潛入辦公室內，竊取照相機一台、石頭印章一枚及
    陳錄琳名義護照一本，得手後，甲○○、乙○○、尹貴源三人再前往同大樓五樓
    之九芬蒂貿易公司，由甲○○以上開工具撬開大門後入內搜尋財物，乙○○則攜
    帶裝有上開工具之袋子入內隨侍在旁，擔任警戒及把風工作，尹貴源在外擔任把
    風工作，並各攜帶無線電對講機一台，甲○○竊得黃金十兩、金項鍊五條、金戒
    指二十只、金手鐲八只、金幣四枚、金鎖片二只、耳環一對、現金二萬元，得手
    後，甲○○、乙○○遂取部分黃金持往臺中市○○路永濟當鋪典當，乙○○共分
    得新台幣（下同）二萬七千元，並供作賭玩電動玩具之用，其餘均由甲○○取去
    。嗣於八十八年十一月十五日五時許，甲○○駕駛Ｘ２─５４９２號自用小客車
    在臺中市○○路、甘肅路口為警查獲，並在其車內查獲甲○○所有供行竊用之工
    具大型螺絲起子三支、油壓剪一支、鐵撬一支、小型螺絲起子三支、美工刀一支
    及無線電對講機二台，並通知乙○○到場說明，始悉上情。
二、案經內政部警政署刑事警察局移送臺灣臺中地方法院檢察署檢察官偵查起訴暨移
    送併辦。
    理  由
一、訊據被告乙○○固坦承有於右揭時地與尹貴源共同行竊不諱，惟矢口否認甲○○
    有參與上開結夥竊盜之犯行，並辯稱：本件僅有伊與尹貴源二人去偷而已，而開
    車的是尹貴源云云，訊據被告甲○○則矢口否認有右開竊盜犯行，辯稱：伊並未
    與乙○○、尹貴源為本件竊盜犯行云云。經查：
１、右揭被告乙○○、甲○○與已亡故之尹貴源如何結夥持兇器行竊寶泰旅行社及芬
    蒂貿易公司內財物等事實，業據被告乙○○於警訊時供稱：「我是和甲○○綽號
    『小朱』和尹貴源共三人共同前往作案，由甲○○駕駛Ｘ２─５４９２號自用小
    客車前往‧‧‧由甲○○拿大型鐵撬俗稱『巴魯』破壞大門侵入，我則拿袋子、
    鉗子等作案工具，而尹貴源則在門口把風，我只記得當時有人來了我們急忙逃逸
    ，回到車上甲○○告訴我有竊得黃金十兩、價值新台幣十萬元，‧‧‧做完後當
    天甲○○與我拿了一部分黃金至臺中市○○路永濟當舖，典當多少錢我並不清楚
    ，但我分到新台幣二萬七千元，剩下的黃金都由甲○○拿去，我則不再過問。而
    我則拿分到的財均花在打電動玩具‧‧‧甲○○以螺絲起子破壞該旅社電動鐵捲
    門的遙控器開關盒，打開鐵門進入行竊，而我與尹貴源在外把風，至於竊得何財
    物我並不清楚，也未分到‧‧‧係由甲○○打電話給我提議作案後，他就駕駛該
    部Ｘ２─５４９２號自用小客車來載我，三人在車上延市區道路繞，並選定目標
    後，才下手行竊」（詳見臺灣臺中地方法院檢察署八十九年度偵字第二三三一號
    卷第四十九頁背至第五十頁背面）、「‧‧‧當時由尹貴源在門外把風，我拿著
    作案工具在裡面協助把風及擔任警戒工作，由甲○○持手電筒及螺絲起子入內行
    竊，作案完後回到車上，甲○○告知有拿了一些黃金，並未講有竊得現金，而竊
    得之黃金我已記不得有什麼樣式，只記得約有十兩重無訛，我只分得新台幣二萬
    七千元，其餘由甲○○拿走‧‧‧當時我認為旅社沒有搞頭，沒有財可拿，於是
    我就和尹貴源在門外把風，由甲○○破壞電動鐵捲門開關盒後入內行竊盜，而我
    並未注意甲○○是否有竊得相機、護照等物，因此並不知道贓物流向‧‧‧」等
    語明確（詳見臺灣臺中地方法院檢察署八十九年度偵字第二三三一號卷第五十一
    頁背面至第五十二頁），且被告乙○○於偵查、原審審理及本院審理中亦均坦承
    其確有行竊寶泰旅行社及芬蒂貿易公司，並有自甲○○所駕駛之駕駛車牌號碼Ｘ
    ２─５４９２號自用小客車內扣得甲○○所有之行竊用之大型螺絲起子三支、小
    型油壓剪一支、鐵撬一支、小型螺絲起子三支、美工刀一支及無線電對講機二台
    可資佐證，核與被害人寶泰旅行社負責人丙○○、芬蒂貿易公司負責人辛○○分
    別於警訊及檢察官偵訊時指訴情節相符，有各該訊問筆錄在卷可按。被告甲○○
    辯稱未涉有本件竊盜犯行，應係卸責之詞，毫無足採。本件事證明確，被告甲○○、乙○○二人右揭竊盜犯行，均堪認定。
２、另乙○○雖於檢察官偵訊乃至原審及本院審理期間均否認甲○○涉案，反供稱係
    綽號「小陳」之人與尹貴源共同參與行竊，即改供稱：「有，當時我有與一個綽
    號小陳的人共同去偷之後，我們將偷來的贓物拿到臺中市○○路的永濟當舖去典
    當，況典當的東西由尹貴源拿走」等語（詳見臺灣臺中地方法院檢察署八十八年
    度偵字第二二六六七號卷第一二○頁）、「我與尹貴源、小陳的人共同拿二支起
    子、鐵夾一支，工具都是小陳帶來的，我當時負責把風，他們二人破壞門窗侵入
    ，並撬開抽屜行竊」等語（詳見臺灣臺中地方法院檢察署八十八年度偵字第二二
    六六七號卷第一二一頁），然甲○○自始即否認有上開犯行，並極力要求欲與被
    告乙○○對質，於羈押看守所期間，仍不無想盡辦法串證，此有臺灣臺中看守所
    八十八年十二月四日（八八)中所太戒字第一一九七號函所附附報告及為被告甲○○所不否認之字條各一紙可參（詳見臺灣臺中地方法院檢察署八十八年度偵字
    第二二六六七號卷竹一一六頁），而於警方訊問時乃採取隔離訊問，乙○○屢經
    警方借訊，亦均供承係與甲○○共同行竊，並未提及有綽號「小陳」之人參與，
    直至檢察官偵訊時被告二人均同時出庭應訊，又未採取隔離措施，被告乙○○始
    改口甲○○並未參與，於原審審理時甚而直承在甲○○車內所扣得之鑰匙三支經
    伊事後回憶確實為伊遺漏於車內等情，而於本院九十年一月四日審理時又改稱：
    「本件只有我跟尹貴源二人去偷」等語。按乙○○對於小陳其人，其姓名年籍及
    連絡方式均無所悉，嗣於本院供稱「本件只有我跟尹貴源二人去偷」等語，足證
    乙○○指稱所謂「小陳」應係憑空捏造之人，再按案發時之供述較少權衡利害得
    失或受他人干預，比之事後翻異之詞可信，應認被告乙○○於警訊時之供詞較為
    可採，況被告乙○○如有陷害甲○○之理，儘可推諉由甲○○一人承擔，並無需
    自承犯行，令自己身限囹圄，遭受法律訴追之危險，顯與常情有違，益徵被告乙○○事後改稱甲○○未參與行竊乙節為無可採。又雖甲○○於警訊及本院均辯稱
    ：扣案之大型螺絲起子三支、小型油壓剪一支、鐵撬一支、小型螺絲起子三支、
    美工刀一支及無線電對講機二台，係伊在從事鍋爐工所用之物云云，惟查：被告
    於警訊時係供稱：「那是以前我在唐鼎鍋爐工程公司，維修鍋爐之工具，該公司
    至今才經營兩個月，我一個多月沒去上班了，幾乎沒有去該公司上班，所以公司
    的住址及電話，我一時想不起來」等語（詳臺灣臺中地方法院檢察署八十八年度
    偵字第二二二六七號卷第十八頁背面），而於本院八十九年九月二十二日調查時
    卻供稱：「起子沒用過，油壓剪是很小支，螺絲起子是我弟弟修車的」等語（詳
    見本院審理卷第四十頁），前後所供不一，且被告甲○○果有使用上開工具在唐
    鼎鍋爐工程公司上班，而僅一個多月未上班，甲○○應無不知唐鼎鍋爐工程公司
    所在地及電話之理，況唐鼎鍋爐工程公司於維修時如須使用無線電對講機，唐鼎
    鍋爐工程公司應無要求被告甲○○自備二支之理，是被告甲○○辯稱扣案之大型
    螺絲起子三支、小型油壓剪一支、鐵撬一支、小型螺絲起子三支、美工刀一支及
    無線電對講機二台，係伊在從事唐鼎鍋爐工程公司之鍋爐工所用之物云云，即非
    可採。
二、被告甲○○、乙○○與已亡故之尹貴源持大型鐵撬、大型螺絲起子、油壓剪、螺
    絲起子、美工刀等工具行竊，該等工具客觀上均足以取人性命、傷人身體，為兇
    器無訛，被告甲○○於凌晨或夜間時分或撬開門窗、或撬開大門、鐵窗、辦公桌
    抽屜及保險櫃後入屋竊取財物，再由被告乙○○與尹貴源擔任把風、警戒工作，
    彼此間有犯意聯絡，並分擔竊盜之實施行為，皆為共同正犯，是核其等所為，係
    犯刑法第三百二十一條第一項第一款、第二款、第三款、第四款之結夥攜帶兇器
    毀越門扇及安全設備於夜間侵入有人居住之建築物竊盜罪，被告甲○○、乙○○
    先後二次犯行，均時間緊接，手段相同，所犯構成要件罪質復相同，顯均係基於
    概括犯意反覆為之，均為連續犯，均依刑法第五十六條規定以一重之結夥三人攜
    帶兇器毀越門扇及安全設備於夜間侵入有人居住之建築物竊盜罪論處，並均依法
    加重其刑。又被告乙○○曾於八十五年九月間，因違反麻醉藥品管理條例案件，
    經臺灣臺中地方法院判處有期徒刑四月，於八十六年十月二十四日執行完畢，有
    臺灣臺中地方法院檢察署刑案資料查註紀錄表及臺灣高等法院被告全國前案紀錄
    表各一紙在卷佐參，其於執行完畢後五年內再犯本件有期徒刑以上之罪，為累犯
    ，依刑法第四十七條規定，加重其刑，並依法遞加重其刑。原審判決以被告甲○○、乙○○二人罪證明確予以論罪科刑，固非無見，惟原審判決對於扣案之手套
    一雙於事實欄並未就其如何使用於本件竊盜予以說明，即認係供本件竊盜所用之
    物並予以宣告沒收，尚有未洽，另長文事務機器有限公司及天恩至德文教基金會
    二件竊案，於無積極證據足資證明係被告甲○○所為，原審判決遽予認定係被告
    甲○○所為，亦有未洽。雖被告乙○○上訴以原審判決量刑過重指摘原審判決不
    當以及被告甲○○上訴矢口否認有與乙○○、尹貴源結夥三人攜帶兇器毀越門扇
    及安全設備於夜間侵入有人居住之建築物竊盜指摘原審判決不當，均無理由，惟
    原審判決既有上可開可議之處，自應由本院予以撤銷改判。爰審酌被告乙○○、
    尹貴源二人前均已有如事實欄所述多項犯罪紀錄，此有臺灣臺中地方法院檢察署
    刑案資料查註紀錄表及臺灣高等法院被告全國前案紀錄表各一紙在卷可稽，被告
    甲○○仍在假釋期間，復行再犯，且攜帶大型客觀上足為兇器之工具行竊，造成
    周遭環境人心惶惶，終日不得安寧，惡性重大，惟被告乙○○尚能坦承犯行，初
    並供出被告甲○○多項犯行，有助於案情釐清，犯後態度良好，至被告甲○○自
    始矢口否認犯行，期間並圖串供，飾詞否認，犯後態度不佳，暨被告甲○○、乙○○二人犯罪手段、被害人所受財物損失多寡等一切情狀，各均量處被告甲○○
    、乙○○有期徒刑貳年肆月，以資徵儆。
三、扣案之大型螺絲起子三支、油壓剪一支、鐵撬一支、小型螺絲起子三支、美工刀
    一支、無線電對講機二台，均為被告甲○○所有，業據被告甲○○供承在卷，且
    係供其與尹貴源、乙○○三人竊盜所用及竊盜聯絡所用之物，均依刑法第三十八
    條第一項第二款宣告沒收。手套一雙，固為被告甲○○所有，惟無證據足資證明
    係供行竊所用之物，爰不另為沒收之宣告。
四、公訴意旨另以：被告甲○○意圖為自己不法所有之概括犯意，於、八十八年五
    月三十一日凌晨某時，持不詳工具至臺中市○○路四五三之八號長文事務機器有
    限公司破壞門窗後，竊取現金新台幣四十萬元、電話卡一百張、中友百貨禮券四
    十張、易利信行動電話一支、星辰手錶二只、中國石油公司高級汽油單五十張、
    鑰匙三支。、於八十八年十一月八日凌晨某時許，單獨前往臺中縣太平市○○
    路○段二十八號天恩至德文教基金會內，以同一手法破壞鐵門、鋁門窗、保險櫃
    、辦公桌抽屜後，竊取中國石油公司高級汽油單面額二百元及四百元等共值一萬
    五千四百元、壬○○名義太平洋第七商業銀行金融卡一枚、現金六千三百五十元
    、柯尼卡照相機一台。因認被告甲○○就此部分亦涉有刑法第三百二十一第一項
    第一款、第二款、第三款攜帶兇器毀越門扇及安全設備於夜間侵入有人居住之建
    築物竊盜罪嫌。按犯罪事實應依證據認定之，無證據不得推定其犯罪事實。又不
    能證明被告犯罪者，應諭知無罪之判決，刑事訴訟法第一百五十四條、第三百零
    一條第一項定有明文。訊據被告甲○○堅決否認涉有本部分加重竊盜犯行，辯稱
    ：伊並未竊取長文事務機器有限公司之現金新台幣四十萬元、電話卡一百張、中
    友百貨禮券四十張、易利信行動電話一支、星辰手錶二只、中國石油公司高級汽
    油單五十張、鑰匙三支，及天恩至德文教基金會之中國石油公司高級汽油單面額
    二百元及四百元等共值一萬五千四百元以及壬○○名義太平洋第七商業銀行金融
    卡一枚、現金六千三百五十元、柯尼卡照相機一台，在伊車上扣得之油單係己○○交付伊，而車上之鑰匙係乙○○掉落在伊車上等語，按公訴意旨認被告甲○○
    涉有本部分犯行，無非以在甲○○所駕駛之上開車輛查扣長文事務機器有限公司
    所有鑰匙三支及天恩至德文教基金會所有一千八百元之油單，為其主要論據，惟
    查：被告甲○○所有之車牌號碼Ｘ２─５４９２號自用小客車並非自始至終均由
    甲○○一人使用，此觀證人己○○於原審八十九年七月十三日調查時證稱：於八
    十八年十一月左右向他太太（指甲○○之配偶王愛）租的（車牌號碼Ｘ２─５４
    ９２號自用小客車），當時甲○○不在」等語（詳原審卷第一百七十六頁）核與
    被告甲○○供稱：「我車子租給很多人，我不知道我的車子為何會有右開油票」
    等語相符（詳見臺灣臺中地方法院檢察署八十八年度偵字第二二六六七號卷第一
    一九頁背面及第一二○頁），是長文事務機器有限公司所有鑰匙三支置於被告之
    車上，即無從確切認定係被告甲○○所有，且上開查扣之長文事務機器有限公司
    所有鑰匙三支，固據被告乙○○於警訊中否認為其所遺落供稱：「甲○○確曾載
    我去臺中市龍園遊藝場打電玩，有好幾次，但是並沒有甲○○所講的留下三支鑰
    匙。（詳見臺灣臺中地方法院檢察署八十九年度偵字第二三三一號卷第五十一頁
    背至第五十二頁）、「（問：是否三把別人失竊鑰匙放在車上？）答：沒有這回
    事，鑰匙根本都沒看過，他亂扯到我身上」等語（詳見臺灣臺中地方法院檢察署
    八十八年度偵字第二二六六七號卷第五十一頁背面至第五十二頁），而乙○○於
    原審改稱：後來伊想起來該鑰匙三支係伊遺落在甲○○之自用小客車車上等語，
    嗣乙○○又於本院審理時再翻異前詞改供稱該鑰匙三支並非伊遺落，乙○○前後
    所供均不相符，又本件長文事務機器有限公司失竊之財物除鑰匙三支外，尚有現
    金新台幣四十萬元、電話卡一百張、中友百貨禮券四十張、易利信行動電話一支
    、星辰手錶二只、中國石油公司高級汽油單五十張，依被告甲○○能指稱該鑰匙
    三支係乙○○所遺留，並一度為乙○○所是認，且堅決否認前往長文事務機器有
    限公司，並堅決否認扣案鑰匙三支係伊所有，另甲○○所駕駛之上開自用小客車
    不僅有租借予他人使用，且有載過乙○○等人，業經詳述如前，是本件顯無從僅
    憑扣案鑰匙三支，遽予認定長文事務機器有限公司上開失竊之財物係被告甲○○
    所竊。又天恩至德文教基金會失竊之財物有中國石油公司高級汽油單面額二百元
    及四百元等共值一萬五千四百元、壬○○名義太平洋第七商業銀行金融卡一枚、
    現金六千三百五十元、柯尼卡照相機一台，並非僅油單三張，雖王愛於原審及己○○分別於原審及本院八十九年九月二十七日對上開油單取得之時間前後供述不
    一，惟己○○嗣於本院供稱：伊確實有交被告油票，時間伊無法定，大概在八十
    八年十月、十一月左右等語（詳見本院審理卷第八十一頁），而證人庚○○於本
    院調查時證稱：「八十八年約從四、五月左右，直到他出事為止，幾乎每天晚上
    都一起泡茶、玩大老二，有時候候玩到半夜，十一月八日當天情形如何我已經想
    不起來了」（詳見本院審理卷第八十頁）、「我已經想起來，十一月九日我去為
    我父母上墳，十一月八日那天，他（指甲○○）確實在我家沙發睡覺，十一月九
    日我去買花，我在行事曆上有記載」等語（詳見本院審理卷第九十六頁），按證
    人己○○固不否認有交付油單予被告甲○○，且直承有租用被告甲○○之自用小
    客車，而證人庚○○更直接為被告甲○○為不在場證明，是本部分亦無從僅以扣
    案之油單三張遽令被告甲○○負本件攜帶兇器毀越門扇及安全設備於夜間侵入有
    人居住之建築物竊盜罪責之餘地。此外，復無其他積極證據足以證明，公訴意旨
    認被告甲○○所犯本部分犯行果若成立，則與被告上開經論罪科刑之攜帶兇器毀
    越門扇及安全設備於夜間侵入有人居住之建築物竊盜犯行部分有連續犯之裁判上
    一罪關係，爰不另為無罪之諭知。
五、公訴人移送併辦意旨（臺灣臺中地方法院檢察署八十九年度偵字第二三三一號案
    ）以：被告甲○○、乙○○二人與尹貴源，另於八十八年三月二十七日凌晨二時
    三十分許，侵入高雄縣仁武鄉○○村○○路一九九巷二號新福光塗裝公司，以自
    備作案工具手套、大小型螺絲起子、大型鐵撬、小型油壓剪等物，竊取新福光塗
    裝公司之保險櫃內財物，因認被告甲○○、乙○○另涉犯結夥三人攜帶兇器毀越
    門扇及安全設備於夜間侵入有人居住之建築物竊盜罪嫌。訊據被告甲○○、乙○○均堅決否認涉有本部分犯行一致辯稱：並未侵入高雄縣仁武鄉○○村○○路一
    九九巷二號新福光塗裝公司行竊等語，按公訴意旨認被告甲○○、乙○○涉有此
    部分犯行，無非係以被害人丁○○指述案發當日曾遭行竊，及外勞ＳＡＥＷＰＨ
    ＵＴ─ＡＷＡＥＮＧ（中文譯名：沙丸）、蘇察等人見證當日看見三男一女進入
    該公司，並當場抄錄Ｘ２─５４９２號自用小客車車牌號碼等節為據，然被告甲○○、乙○○係與已亡之尹貴源共同作案，並未發現有女子參與，然見證之外勞
    卻證述曾看見一名女子，則該三名男子是否即為被告甲○○、乙○○與已亡之尹
    貴源，並非無疑，雖被告甲○○對於案發當時有無駕駛該車乙節前後供詞不一，
    先稱不知有無借人，後稱係借予鍾仕煥與許添琮（亦為許添琮所否認），固有可
    疑，然本件除被害人丁○○僅證稱遭竊事實之指訴以及外勞前開未能明指稱被告
    二人涉案之證詞外，並未查到被告甲○○、乙○○持有本件丁○○失竊之財物，
    此外，復無其他積極證據足以證明，是此部分犯行不能證明，即與本件無連續犯
    之裁判上一罪關係，應退由檢察官另行偵辦為宜，附此敘明。
據上論斷，應依刑事訴訟法第三百六十九條第一項前段、第三百六十四條，刑法第二
十八條、第五十六條、第三百二十一條第一項第一、二、三、四款、第四十七條、第
三十八條第一項第二款，判決如主文。
本案經檢察官戊○○到庭執行職務。
中     華     民     國     九十      年      一       月     十一      日
                            臺灣高等法院臺中分院刑事第三庭
                                  審判長法  官  方  艤  駐
                                        法  官  劉  連  星
                                        法  官  胡  忠  文
右正本證明與原本無異。
不得上訴。
                                        書記官  粘  銘  環
中     華     民     國     九十      年      一       月     十二      日
附錄論罪科刑法條：
刑法第三百二十一條第一項第一、二、三、四款
刑法第三百二十一條
犯竊盜罪而有左列情形之一者，處六月以上五年以下有期徒刑：
一、於夜間侵入住宅或有人居住之建築物、船艦，或隱匿其內而犯之者。
二、毀越門扇、牆垣或其他安全設備而犯之者。
三、攜帶兇器而犯之者。
四、結夥三人以上而犯之者。
五、乘火災、水災或其他災害之際而犯之者。
六、在車站或埠頭而犯之者。
前項之未遂犯罰之。
                                                                        Ｃ


司法院資訊處製作；財團法人民間司法改革基金會備份。
